臺灣新北地方法院板橋簡易庭民事裁定
111年度板簡字第1330號
原      告  黃麗珠  
訴訟代理人  蔡粧    
被      告  鄭定雄  



上列當事人間請求返還租賃房屋等事件，本院裁定如下：
    主  文
本件訴訟標的核定為新臺幣貳佰壹拾陸萬陸仟元。
原告應於本裁定送達後五日內，補繳第一審裁判費新臺幣貳萬壹
仟肆佰捌拾參元，逾期未補正，即駁回其訴。
    理  由
一、按訴訟標的之價額，由法院核定。核定訴訟標的之價額，以
    起訴時之交易價額為準；無交易價額者，以原告就訴訟標的
    所有之利益為準。以一訴主張數項標的者，其價額合併計算
    之。但所主張之數項標的互相競合或應為選擇者，其訴訟標
    的價額，應依其中價額最高者定之。以一訴附帶請求其孳息
    、損害賠償、違約金或費用者，不併算其價額。民事訴訟法
    第77條之1第1項、第2項、第77條之2分別定有明文。又按以
    租賃關係已經終止為原因，請求返還土地或遷讓房屋之訴，
    係以租賃物返還請求權為訴訟標的，非以租賃權為訴訟標的
    ，其訴訟標的價額應以起訴時土地或房屋之交易價額為準；
    無交易價額者，以原告就訴訟標的所有之利益為準（最高法
    院107年度台抗字第117號裁定意旨參照）。而出租人依民法
    第455條前段規定租約終止後之租賃物返還請求權及民法第7
    67條第1項規定，請求返還租賃物，與其依約定之租金請求
    權，二者訴訟標的並不相同，且非同時存在，自無主從關係
    ，該租金請求尚非返還租賃物之附帶請求，應與返還租賃物
    之訴訟標的合併計算其價額（最高法院107年度台抗字第897
    號裁定意旨參照）。
二、本件原告訴之聲明第一項前段請求被告應將坐落於新北市○○
    區○○路0段000巷00號2樓之房屋（下稱系爭房屋）全部遷讓
    返還原告，第一項中段請求被告給付租金新臺幣（下同）3
    萬元，第一項後段請求自民國111年4月8日起至遷讓之日止
    ，按月賠償15,000元。第二項請求則係水電費36,000元。查
    ，原告起訴時並未提出房屋現值資料，經本院依職權調取與
    系爭房屋之地點（新北市板橋區三民路2段220巷）、面積（
    17.52坪）、屋齡（51年）等條件相近之房屋於111年3月9日
    之交易實價為700萬元，有內政部不動產交易實價查詢服務
    網查詢資料可參，應可作為本件系爭房屋交易實價之參考，
    然前開交易實價係包含房屋及坐落土地之交易價值，故本件
    系爭房屋坐落土地之交易現值應不包含在內，又衡以國稅局
    對於無法提出房、地分別實際價格時，房、地比約為3比7，
    故本件關於系爭房屋之交易現值應為210萬元（計算式：7,0
    00,000×0.3＝2,100,000），而訴之聲明第一項中段請求被告
    給付租金3萬元及第二項水電費36,000元部分，均非屬返還
    系爭房屋之附帶請求，然訴之聲明第一項後段請求被告給付
    自111年4月8日起至遷讓房屋之日止，按月給付相當於租金
    之不當得利，則屬一訴附帶請求，故依上開說明，本件訴訟
    標的價額應合併以系爭房屋起訴時之交易價額併算積欠之租
    金及水電費而定之，且不併算相當於租金之不當得利部分之
    價額。準此，本件訴訟標的價額核定為2,166,000元（計算
    式：2,100,000+30,000+36,000＝2,166,000），應徵第一審
    裁判費22,483元，原告起訴時僅繳納1,000元，尚餘21,483
    元未繳納。茲依民事訴訟法第436條第2項、第249條第1項但
    書之規定，限原告於收受本裁定送達5日內補繳，逾期不繳
    ，即駁回其訴，特此裁定。
中　　華　　民　　國　　111 　年　　7 　　月　　20　　日
　　　　　　　　　臺灣新北地方法院板橋簡易庭
                        法  官  陳怡親
以上正本係照原本作成。
本裁定訴訟標的價額核定部分得抗告，餘不得抗告。
中　　華　　民　　國　　111 　年　　7 　　月　　20　　日
　　　　　　　　　  　　書記官  劉芷寧